臺灣臺中地方法院刑事判決　　　　　　　　　　　　　九十三年度易字第五五一號
　　公　訴　人　臺灣臺中地方法院檢察署檢察官
　　被　　　告　甲○○
　　選任辯護人　陳沆河律師
右列被告因違反商標法案件，經檢察官提起公訴（九十三年度偵字第二一○七號），
被告於準備程序中就被訴事實為有罪之陳述，本院合議庭裁定由受命法官獨任進行簡
式審判程序，茲判決如左：
    主  文
甲○○連續明知為未得商標權人同意，於同一商品，使用相同之註冊商標之商品而販
賣，處拘役肆拾日，如易科罰金，以參佰元折算壹日。緩刑貳年。扣案仿冒「ＮＩＫ
Ｅ」商標、圖樣之運動服伍套（含運動外套伍件、長褲伍件）、Ｔ恤壹拾捌件，均沒
收。
    事  實
一、甲○○係址設臺中縣大甲鎮鎮○街一五七號大元學生用品店（下稱大元用品店）
    之負責人，販賣學生運動服、運動帽、書包等物品，於民國（下同）九十二年十
    一月中旬，至臺中市○○○○○街時，見路旁某年籍姓名均不詳之成年男子擺設
    「ＮＩＫＥ」牌運動服，生意甚佳，明知「ＮＩＫＥ」之商標及圖樣（如附表一
    所示，註冊號數一二一五三四號，專用期限係八十八年十月一日起至九十八年九
    月三十日止，指定使用【舊】商標法施行細則第二十七條第四十四類【新法修正
    為第四十九條第二十五類】之各種衣服包括運動服裝等商品）係美商奧爾斯公司
    向我國經濟部中央標準局（該局於八十八年一月二十六日起改制為經濟部智慧財
    產局）申請註冊並取得商標專用權之商標，近年在全球各式鞋類市場行銷甚廣，
    品質著有商譽，為業界及消費大眾所共知，仍在專用期間，未經商標專用權人授
    權，不得任意使用，且明知其向該年籍姓名均不詳之成年男子，以每件新台幣（
    下同）三百元之價格，販入運動Ｔ恤三十件，並以每套六百元之價格購入仿冒運
    動服二十套等物品上所使用之「ＮＩＫＥ」之商標及圖樣，均未經美商奧爾斯公
    司同意或授權，而標示於運動Ｔ恤、運動服套裝等同一商品上，屬仿冒品，竟仍
    基於欺騙他人使公眾誤信該商品性質及轉售圖利之概括犯意，自九十二年十一月
    中旬起，將上開購得之仿冒衣服以衣架陳列在大元用品店內，Ｔ恤以每件以四百
    九十元、運動服以每套八百九十元，供不特定學生選購，以此方式連續販售予不
    特定學生使用，迄於九十二年十二月十日下午四時許，在大元用品店為警查獲止
    ，共販賣運動外套十五套，Ｔ恤十二件，因而獲利達六千六百三十元，並扣得仿
    冒運動服五套（含運動外套五件、長褲五件）、Ｔ恤十八件。
二、案經彰化縣警察局和美分局報告臺灣臺中地方法院檢察署檢察官偵查起訴。
    理  由
一、右揭犯罪事實，業據被告甲○○於本院準備及簡式審判程序中坦承不諱，核與證
    人即查獲員警柯百鍊於偵查中結證情節相符（見偵查卷第三十一頁），復有彰化
    縣警察局和美分局現場檢查紀錄表、搜索扣押筆錄、司法警察機關搜索經過及搜
    索結果陳報書、彰化縣警察局和美分局執行扣押證明書、扣押物品目錄表、相片
    六張附卷可稽（見偵查卷第八至十一、二一至二三頁），又查
（一）如附表所示「ＮＩＫＥ」之商標及圖樣，係美商奧爾斯公司向我國經濟部中央
      標準局（該局於八十八年一月二十六日起改制為經濟部智慧財產局）申請註冊
      ，並取得商標專用權，專用期限係八十八年十月一日起至九十八年九月三十日
      止，指定使用於（舊）商標法施行細則第二十七條第四十四類（新法修正為第
      四十九條第二十五類）之各種衣服包括運動服裝等商品定使用於運動服裝等商
      品，且於被告甲○○為本件行為時，均仍在商標專用期限內等情，有經濟部公
      司執照、臺北市政府營利事業登記證各一份、經濟部中央標準局商標註冊證三
      份附卷可稽（見偵查卷第十四至十八頁），足證美商奧爾斯公司就附表所示之
      「ＮＩＫＥ」之商標及圖樣，對於各種衣服包括運動服裝等專用商品係有商標
      專用權至明。
（二）又扣案之仿冒「ＮＩＫＥ」之商標及圖樣之運動服五套（含運動外套五件、長
      褲五件）、Ｔ恤十八件，並非美商奧爾斯公司所生產或授權生產之真品，惟該
      上開扣案之商品種類項目及所使用之圖樣，均與「ＮＩＫＥ」之商標及圖樣及
      指定商品類別相同，稚該扣案之衣褲經鑑定後其布料材質均與真品不符，產地
      與尺寸標示與ＮＩＫＥ制式標示不同，無ＮＩＫＥ制式洗標，且商標比例錯誤
      、繡工粗糙均屬之仿冒品一節，有美商奧爾斯公司所出具之產品鑑定書二份在
      卷可佐，此外，扣案之運動服五套（含運動外套五件、長褲五件）、Ｔ恤十八
      件，經勘驗結果，確實與卷附扣案物照片六幀、扣押物品目錄表一紙及前述產
      品鑑定書二份所示情狀相符，故被告所陳列販售之扣案上開運動服裝及Ｔ恤，
      均係使用相同於附表一各該專用權公司享有商標專用權之各該註冊商標圖樣之
      同一商品，要屬無疑。
（三）另被告甲○○既於偵查中供承：他在逢甲商圈所購得之Ｔ恤及運動服套裝品質
      差很多等語（見偵查卷三一頁），且被告甲○○各以每件三百元及每套六百元
      價格購入之上開仿冒之衣褲，已與真品Ｔ恤每件一千四百八十元、真品運動外
      套一件二千二百八十元及長褲一件一千九百八十元之價格差距甚遠（真品價格
      見前開卷附產品鑑定書二份），實堪認被告甲○○主觀上對於其向年籍姓名均
      不詳之成年男子所購得上開物品均係仿冒品一情，應為明知，被告甲○○將之
      陳列於大元用品店，並自承係以Ｔ恤每件以四百九十元、運動服以每套八百九
      十元，售予不特定學生使用，迄於九十二年十二月十日下午四時許，共販賣運
      動外套十五套，Ｔ恤十二件等語（見偵查卷第三一頁），是以被告甲○○販入
      該等仿冒衣褲之目的係用以轉賣圖利，應堪認定。綜上所述，被告甲○○之自
      白，確與事實相符，應堪採信，本件事證業臻明確，被告犯行，洵堪認定。
二、按明知為商標法第八十一條（即修正前第六十二條）商品而販賣、意圖販賣而陳
    列、輸出或輸入者，處一年以下有期徒刑、拘役或科或併科新臺幣五萬元以下罰
    金，商標法第八十二條（即修正前第六十三條）定有明文。是核被告甲○○所為
    ，係犯修正後商標法第八十二條之明知為仿冒商標商品而販賣罪。又：
（一）被告甲○○意圖販賣而陳列仿冒商品之低度行為，已為其販賣仿冒商品之高度
      行為所吸收，不另論罪。
（二）被告甲○○自九十二年十一月中旬起，迄於九十二年十二月十日下午四時許，
      多次於大元用品店販賣仿冒商品之行為，時間緊接，方法相同，觸犯構成要件
      相同之罪名，顯係基於概括犯意為之，應依連續犯規定論以一罪，並依法加重
      其刑。
（三）爰審酌被告甲○○前無任何犯罪紀錄，素行良好，有臺灣臺中地方法院檢察署
      刑案資料查註紀錄表、臺灣高等法院被告全國前案紀錄表各一份可按，其因圖
      牟私利，竟購入仿冒商品再予轉賣，買進仿冒商品之數量非多，獲利僅六千六
      百三十元，所得利益甚微，但所為仍對ＮＩＫＥ公司之商譽、營業收益及合法
      商家之權益均造成損害，且就真正商標權所表彰之品質及商譽亦生影響，並使
      相關消費大眾可能與真品混淆而誤為購買，又破壞我國致力於智慧財產權保護
      之國際聲譽；惟考其犯罪動機、目的尚屬單純，手段亦稱平和，其於本院審理
      時業已認罪，表示悔悟，犯後態度良好等一切情狀，量處如主文第一項所示之
      刑，並諭知易科罰金之折算標準。末查，被告甲○○前未曾受有期徒刑以上刑
      之宣告，已如前述，其本件所犯情節輕微，且與被害人美商奧爾斯公司達成和
      解，有和解書（含郵政匯票、證明書）一份在卷足憑（見本院卷第三九至四二
      頁），本次又係初犯，犯後已具悔意，其經此偵審程序，當知所警惕，信無再
      犯之虞，本院綜核各情，認所宣告之刑以暫不執行為適當，併予宣告緩刑二年
      ，以啟自新。
三、扣案仿冒「ＮＩＫＥ」商標及圖樣之運動服五套（含運動外套五件、長褲五件）
    、Ｔ恤十八件，係被告甲○○違犯商標法第八十二條之罪所販賣之商品，爰依同
    法第八十三條規定，沒收之。
據上論斷，應依刑事訴訟法第二百七十三條之一第一項、第二百九十九條第一項前段
，商標法第八十二條、第八十三條，刑法第十一條前段、第二條第一項前段、第五十
六條、第四十一條第一項前段、第七十四條第一款，罰金罰鍰提高標準條例第二條，
判決如主文。
中      華      民      國      九十三      年      四    月    十三    日
                                臺灣臺中地方法院刑事第十二庭
                                        法  官  劉  兆  菊
右正本證明與原本無異。
如不服本判決，應於送達後十日內向本院提出上訴狀（須附繕本），上訴於臺灣高等
法院臺中分院。
                                        書記官
中      華      民      國      九十三      年    四    月    十三    日
附錄論罪科刑法條
修正後商標法第八十二條
明知為前條商品而販賣、意圖販賣而陳列、輸出或輸入者，處一年以下有期徒刑、拘
役或科或併科新臺幣五萬元以下罰金。
